# JONATHAN MOROY

Développeur Web, Junior.

Depuis toujours passionné par la technologie, je suis autodidacte et très autonome. Je sais aussi travailler en équipe et mettre à profit l'ensemble de mes connaissances pour le collectif. Accessible et enthousiaste, je suis disponible pour toutes propositions d'emploi mettant en application mon expérience et en acquérir.

## 503 rue de la mairie, 60400 Appilly

- 06.09.33.21.96
- jonathan.moroy@gmail.com
- twitter.com/Jonathan\_Moroy
- http://goo.gl/rpkVP5
- github.com/JonathanMoroy

# Expériences Professionnelles

## Février à Août 2017

Développeur web à E2N - Noyon, Hauts-de-France à 50min de Paris

- Réalisation d'un site e-commerce responsive
- Utilisation de JQuery / AngularJS / Bootstrap
- Chef de projet : Coordination, rigueur, respect des délais

## Décembre 2014 à Avril 2015

Employé de libre service, E.Leclerc - Figeac, Occitanie (46)

- Gestion des stocks & Commande des produits
- Réapprovisionnement des rayons & Facing, Étiquetage
- Gérer le relationnel clients en magasin

### Novembre 2011 - Décembre 2013

Opérateur manutentionnaire, Majencia, Sodepack, Vabel - (60) & (02)

- Démarrage d'une ligne de production
- Respect des consignes et de la commande
- Entretien de la ligne & Conditionnement du produit

## Juillet 2010 à Septembre 2012

Agent de nettoyage industriel, Technicentre Picardie - Tergnier (02)

- Déploiement des moyens & Équipement de protection
- Procédure d'utilisation des agents chimiques
- Nettoyage et entretien des machines et locaux

## 2008 - 2011 (4 mois)

Plasturgiste stagiaire, Omniplast et FSP - Hauts-de-France (80)

- Mise en route d'une extrusion ligne (PVC / Composite)
- Alimentation et entretien des machines & Recyclage
- Réalisation d'OF & Contrôle qualité et palettisation

## Formations

#### 2017

Préparation du Titre Professionnel : Développeur Logiciel Formation à E2N - Noyon, Hauts-de-France à 50min de Paris

Labellisée Grande École du Numérique - 6 mois à temps plein

Certification Opquast: 850/1000 points

Formé aux bonnes pratiques et à l'accessibilité web

Visible à cette adresse : certificates.opquast.com/certificate/ISNUCM/

#### 2011

Baccalauréat Professionnel Plasturgie (Mention AB)

Lycée Jean Macé - Chauny, Hauts-de-France (02)

# Compétences

OS

Windows:

Linux:

Langages

HTML: CSS:

JavaScript: PHP:

SQL:

Frameworks

Bootstrap: JQuery / UI:

AngularJS: Symfony:

**Outils** 

Terminal: Nano:

Atom: NetBeans:

Git:

LAMP / WAMP:

Langues

Anglais Technique: Anglais Courant:

Loisirs





Jeux Vidéo: **RPG** 

Running VTT Stratégie Randonnée Action/aventure

Voyages: Japon Islande Italie



Cinéma de Genre



Astronomie Science



Histoire Biologie